臺灣高等法院臺中分院刑事判決　　　　 94年度上易字第879號
上　訴　人　臺灣苗栗地方法院檢察署檢察官
被　　　告　甲○○
上列上訴人因被告竊盜案件，不服臺灣苗栗地方法院93年度易字
第633號中華民國94年5月26日第一審判決（起訴案號：臺灣苗栗
地方法院檢察署93年度偵字第1634、2788號；移送併辦案號：94
年度偵字第1、2、812號） 提起上訴，暨臺灣南投地方法院檢察
署移送併辦（94年度偵字第1937號），本院判決如下：
    主　　  文
原判決撤銷。
甲○○共同連續竊盜，累犯，處有期徒刑壹年陸月。
    事 　　 實
一、甲○○曾於民國84年間因違反麻醉藥品管理條例案件，經臺
    灣新竹地方法院判處有期徒刑5年8月，於 86年9月10日縮短
    刑期假釋出獄，假釋期間付保護管束，但於假釋期間之87年
    間，復因竊盜案件，經台灣苗栗地方法院判處有期徒刑10月
    確定，經法院撤銷假釋，執行殘刑2年8月15日，於九十年十
    月九日執行完畢。
二、甲○○猶不知悔改，竟意圖為自己不法之所有，與真實姓名
    年籍不詳綽號「阿國」之友人及綽號「阿國」之老闆（成年
    男子，正確姓名年籍不詳）基於共同概括犯意之聯絡，謀議
    竊取乙○○置於苗栗縣頭屋鄉北坑村四鄰山區之ＣＡＴ廠、
    一二○型黃色挖土機。謀議既定，遂推由甲○○委請不知情
    之鄰居許世全（原名為許錦成，於 93年6月間改名，另經檢
    察官不起訴處分確定）聯絡不知情之板車司機邱福連駕駛板
    車前往錦水附近之攸雅汽車旅館與甲○○、許世全會合。嗣
    邱福連到達該旅館前方道路，甲○○要求許世全駕駛機車將
    其載至苗栗縣頭屋鄉北坑村四鄰山區，邱福連則駕駛上述板
    車跟隨在後，甲○○等人至該處鄉○○路之後，甲○○將一
    把「阿國」所交付之鑰匙，拿給許世全，請許世全至小路內
    之田園中，將乙○○置於該處上開挖土機，開至前述道路上
    ，再請邱福連將挖土機開至板車上，以此方式利用不知情之
    許世全、邱福連竊取該部挖土機。甲○○於得手後，復指示
    邱福連則駕駛上述板車載運前揭竊得之挖土機前往三義交流
    道會合，且因許世全要上夜班，另以新臺幣（下同）五百元
    之代價，委請不知情之許世全父親許安明駕駛車牌號碼二Ｆ
    ─二八四一號之自用小客車，搭載甲○○至國道第一高速公
    路三義交流道與邱福連會合。嗣於同日二十時許，改由綽號
    「阿國」者駕駛一部車號不詳之黑色自用小客車，在三義交
    流道附近搭載甲○○至邱福連停車處，請邱福連駕駛板車跟
    在此部黑色自用小客車之後，往苗栗縣三義鄉西湖村之方向
    行駛，於十餘分鐘後在三義鄉○○村○○○○號路旁樹林停
    車，並聯絡「阿國」之「老闆」駕駛一部白色自用小客車到
    場，交付「阿國」三千元，「阿國」則轉交予邱福連後，邱
    福連、甲○○等人先後離開。嗣因乙○○於翌日即九十二年
    十一月十日十時許，發覺挖土機遭竊，旋即報警，並向板車
    司機打探，經邱福連稱曾於上開時地載運挖土機，始循線於
    苗栗縣三義鄉西湖村八櫃二六號旁樹林尋獲該部挖土機，復
    並循線查獲上情。
三、甲○○意圖為自己不法所有之犯意，承前揭竊盜之概括犯意
    ，於九十三年七月二十一二日十七時十五分許，駕駛ＰＥ八
    ─七六六號機車，在內政部役政署（以下簡稱役政署）所轄
    位於苗栗縣苗栗市南勢里坪頂東一號前之大坪頂營區，竊取
    役政署所有由丙○○所保管之鋁條（毛巾桿）一二七支、旗
    座八個、銅製置杯架四個（價值約新臺幣一萬元），得手後
    欲離去之際，適為巡邏之員警查獲，並當場扣得其竊得之上
    述物品。
四、案經苗栗縣警察局大湖分局、苗栗分局報請台灣苗栗地方法
    院檢察署檢察官偵查起訴。
    理　　  由
一、右揭事實業據被告甲○○於原審坦白認罪，核與證人乙○○
    、丙○○、許世全、邱福連、許安明證述情節大致相符，並
    有贓物認領保管單二紙、現場照片五張、十五張在卷足資佐
    證，足見被告上開自白應與事實相符而堪採信。從而事證明
    確，被告上開竊盜犯行應堪認定。
二、核被告甲○○所為，係犯刑法第三百二十條第一項之竊盜罪
    。又被告就前述竊取挖土機之部分，與「阿國」、「阿國」
    之「老闆」等二位成年男子，有犯意聯絡，為共謀共同正犯
    。又被告利用不知情之許世全、邱福連，竊取前述挖土機，
    應論以間接正犯。又綽號「阿國」與阿國之老闆並未在場共
    同實施竊盜行為，乃為共謀共同正犯，渠三人即不符「結夥
    三人以上竊盜」之要件，附此敘明。又被告先後二次竊盜行
    為，時間緊接，所犯罪名相同，顯係出於概括之犯意為之，
    為連續犯，應依刑法第五十六條之規定，論以一罪，並加重
    其刑。又被告曾於民國84年間因違反麻醉藥品管理條例案件
    ，經臺灣新竹地方法院判處有期徒刑5年8月，於 86年9月10
    日縮短刑期假釋出獄，假釋期間付保護管束，但於假釋期間
    之87年間，復因竊盜案件，經台灣苗栗地方法院判處有期徒
    刑10月確定，經法院撤銷假釋，執行殘刑2年8月15日，於九
    十年十月九日執行完畢，此有台灣高法院法院被告前案紀錄
    表在卷可佐，其於五年以內再犯本件有期徒刑以上之罪，為
    累犯，應依刑法第四十七條規定遞加重其刑。原審依簡式判
    決對被告論罪科刑雖非無見，然綽號「阿國」及其老闆與被
    告間，僅有共同犯意聯絡，並無行為分擔，原審判決認定渠
    二人亦有行為分擔，顯有未洽。檢察官上訴指摘原審判決未
    併予審理檢察官移送併辦之犯罪事實而有未洽云云雖無理由
    （詳如後述），然原審判決既有上開可議之處，自應由本院
    撤銷改判。
三、臺灣苗栗地方法院檢察署檢察官、臺灣南投地方法院檢察署
    檢察官分別函請原審、本院併辦之94年偵字第1、2、812、1
    937號案卷略以：(1)被告甲○○與他人共同於 93年11月17日
    至同月24日止，在苗栗縣頭屋鄉北坑村與造橋鄉山區交界處
    等地架設鳥網竊鴿，再以電話恐嚇飼主取財，認被告涉犯竊
    盜及恐嚇取財部分； (2)被告於94年2月27日，在苗栗縣後龍
    鎮校椅里5鄰53之10號後方空地竊取白鐵片5片；(3)被告夥同
    綽號「瘦仔」之男子，意圖為自己不法之所有，並基於共同
    概括犯意之聯絡，於 94年5月29日下午2、3時許，共同前往
    南投縣鹿谷鄉○○村○○路五號後方被害人丁○○所有之檳
    榔園，持客觀上足認係兇器之檳榔刀一把，共同竊取檳榔五
    弓約一千八百顆，認被告所涉上述竊盜犯行，與本案有連續
    犯之關係而移請併辦。經查：
  (一)按連續犯之成立，除主觀上須基於一個概括之犯意外，客觀
    上須先後數行為，在時間、場所及犯罪手法具有之密接之關
    聯性。而所謂出於「概括犯意」，必須其多次犯罪行為自始
    均在一個預定犯罪計劃以內，出於主觀上始終同一犯意之進
    行而言，此有最高法院70年台上字第6296號判例可資參照。
  (二)檢察官移送併辦之前揭(1)所示竊盜行為之犯罪手法，場所與
    本案竊盜明顯不同，顯難認為具有密接之關聯性；前揭(2)、
    (3)之竊盜行為與本案竊盜時間亦分別相隔 7月、10月之久，
    在時間上亦難認為係基於一個預定犯罪計畫。再審之被告於
    原審供稱：前揭(1)竊盜部分自承是第一次朋友叫他去竊鴿，
    不是本有之計畫；前揭(2)竊盜部分是朋友臨時通知他去載的
    ，並不知道那邊有東西可以偷等語（見原審卷68頁）；又被
    告於偵查中供稱前揭(3)竊盜是94年5月28日在檳榔攤碰到 「
    瘦仔」之友人，他臨時提議才共同去竊取檳榔等情（見偵19
    37號卷第20頁），更足顯見移送併案之上開事實，係被告臨
    時起意所為，顯非基於本案之竊盜概括犯意而為，故綜合上
    述犯罪手法、時間、地點及臨時起意等情，本院認檢察官移
    送併案部分難認為有連續犯之關係，本院自無法併予審酌，
    應退回由檢察官另為適法之處理。檢察官上訴仍主張移送併
    辦事實與起訴事實有連續犯之裁判上一罪關係，原審未併予
    審理，顯有未洽云云，為無理由，應予駁回。
四、又被告經合法傳喚無正當理由不到庭，爰不待其陳述逕行判
    決。
五、據上論斷，應依刑事訴訟法第三百七十一條、第三百六十九
    條第一項前段、第三百六十四條、第二百九十九條第一項前
    段、刑法第二十八條、第五十六條、第三百二十條第一項、
    第四十七條、罰金罰鍰提高標準條例第一條前段，判決如主
    文。
本案經檢察官戊○○到庭執行職務。
中　　華　　民　　國　　94　　年　　8 　　月　　11　　日
              刑事第八庭  審判長法　官　羅　得　村
                                法　官　巫　政　松
                                法　官　陳　毓　秀
上列正本證明與原本無異。
不得上訴。
                                書記官　顏　子　良
中　　華　　民　　國　　94　　年　　8 　　月　　12　　日
所犯法條：
中華民國刑法第三百二十條第一項：
意圖為自己或第三人不法之所有，而竊取他人之動產者，為竊盜
罪，處五年以下有期徒刑、拘役或五百元以下罰金。
　　　　　　　　　　　　　　　　　　　　　　　　　　　Ｒ
